ACORDAO-COMPLETO-2338883

ACÓRDÃO 3009/2019 ATA 10/2019 - PRIMEIRA CÂMARA

VISTOS, relatados e discutidos estes autos de recurso de reconsideração em tomada de contas especial interposto pelo Sr. Joceli dos Santos e pelo Conselho de Moradores Cultura e Eventos do Bairro da Liberdade contra o Acórdão 11249/2017-TCU-Primeira Câmara, retificado pelo Acórdão 262/2018-TCU-Primeira Câmara;
ACORDAM os Ministros do Tribunal de Contas da União, reunidos em sessão da 1ª Câmara, ante as razões expostas pelo relator, em:
9.1. conhecer do recurso de reconsideração interposto pelo Sr. Joceli dos Santos e pelo Conselho de Moradores Cultura e Eventos do Bairro da Liberdade, uma vez presentes os requisitos previstos nos arts. 32, inciso I, e 33 da Lei 8.443/1992, c/c o art. 285 do Regimento Interno do TCU, para, no mérito, negar-lhe provimento;
9.2. dar ciência da presente deliberação aos recorrentes.

Recurso de reconsideração interposto contra decisão que julgou irregulares as contas do ora recorrente, condenando-o, solidariamente com a entidade que presidia, a débito correspondente aos valores transferidos e aplicou-lhe multa em processo de tomada de contas especial referente a irregularidades constatadas em convênio para realização de evento junino.

Primeira Câmara

Conselho de Moradores Cultura e Eventos do Bairro da Liberdade.

3. Recorrentes: Conselho de Moradores Cultura e Eventos do Bairro da Liberdade (08.195.480/0001-03); Joceli dos Santos (XXX.967.865-XX).

13.1. Ministros presentes: Walton Alencar Rodrigues (Presidente) e Vital do Rêgo (Relator).
13.2. Ministro-Substituto convocado: André Luís de Carvalho.
13.3. Ministros-Substitutos presentes: Augusto Sherman Cavalcanti e Weder de Oliveira.

ACORDAO-COMPLETO-2407336

Acórdão 1501/2020 - Plenário

VITAL DO RÊGO

Ministro-Substituto Weder de Oliveira.

Adoto como relatório a instrução de mérito lançada pela Secretaria de Recursos (peça 52) , transcrita a seguir, que contou com a anuência do corpo diretivo daquela unidade (peças 50 e 51) , bem como do Ministério Público junto ao TCU, representado nos autos pelo Procurador Sérgio Ricardo Costa Caribé (peça 53) :
INTRODUÇÃO 
Trata-se de recurso de reconsideração interposto por Joceli dos Santos e pelo Conselho de Moradores Cultura e Eventos do Bairro da Liberdade (peças 34-5) , pelo qual contestam o Acórdão 11.249/2017-TCU-1.ª Câmara (Rel. Ministro-Substituto Weder de Oliveira) , prolatado na Sessão Ordinária realizada em 5/12/2017 (peça 17) e retificado pelo Acórdão 262/2018-TCU-1.ª Câmara (peça 22) , por erro material.
2.	A deliberação recorrida apresenta o seguinte teor:
9.1. considerar revéis, para todos os efeitos, com fundamento no art. 12, § 3º da Lei 8.443/1992, o Sr. Joceli dos Santos e o Conselho de Moradores Cultura e Eventos do Bairro da Liberdade, dando-se prosseguimento ao processo;
9.2. julgar irregulares as contas do Sr. Joceli dos Santos, com fundamento nos arts. 1º, I, e 16, III, "b" e "c", e § 2º, "a", da Lei 8.443/1992, c/c os arts. 19, caput, e 23, inciso III, da mesma Lei, e com os arts. 1º, I, e 209, II e III, e § 5º, I, 210 e 214, inciso III, do RI/TCU, condenando-o solidariamente com a associação Conselho de Moradores Cultura e Eventos do Bairro da Liberdade ao pagamento da quantia de R$ 299.700,00 (duzentos e noventa e nove mil e setecentos reais) , com a fixação do prazo de 15 (quinze) dias, a contar da notificação, para que comprovem, perante este Tribunal (art. 214, III, "a", do RI/TCU) , o recolhimento da dívida aos cofres do Tesouro Nacional, atualizada monetariamente e acrescida dos juros de mora, calculados a partir de 29/7/2009 até a data do recolhimento, na forma prevista na legislação em vigor;
9.3. aplicar individualmente ao Sr. Joceli dos Santos e à entidade Conselho de Moradores Cultura e Eventos do Bairro da Liberdade a multa prevista no art. 57 da Lei 8.443/1992 c/c o art. 267 do RI/TCU, no valor de R$ 148.000,00 (cento e quarenta e oito mil reais) , fixando-lhe o prazo de 15 (quinze) dias, a contar das notificações, para que comprove, perante este Tribunal (art. 214, III, "a", do RI/TCU) , o recolhimento da dívida aos cofres do Tesouro Nacional, atualizada monetariamente desde a data do presente acórdão até a do efetivo recolhimento, se for paga após o vencimento, na forma da legislação em vigor;
9.4. autorizar, desde logo, nos termos do art. 28, II, da Lei 8.443/1992, a cobrança judicial das dívidas, caso não atendidas as notificações;
9.5. dar ciência desta deliberação ao Ministério do Turismo, ao Sr. Joceli dos Santos e ao Conselho de Moradores Cultura e Eventos do Bairro da Liberdade;
9.6. encaminhar cópia desta deliberação à Procuradoria da República no Estado da Bahia, em cumprimento ao disposto no § 3º do art. 16 da Lei 8.443/1992.
HISTÓRICO 
3.	O presente processo cuidou originalmente de Tomada de Contas Especial - TCE instaurada pelo Ministério do Turismo em desfavor de Joceli dos Santos, presidente da entidade Conselho de Moradores Cultura e Eventos do Bairro da Liberdade, em vista da reprovação das contas do Convênio 473/2009 (Siconv 703704/2009) .
4.	O objeto do ajuste consistiu no apoio ao projeto "Arraiá da Mudança" (peça 1, p. 27) , com valor total de R$ 333.000,00, sendo R$ 299.700,00 de responsabilidade do MTur (peça 1, p. 33) . A vigência compreendeu o período entre 17/06 e 07/09/2009, com mais trinta dias para a apresentação das contas. 
5.	A Nota Técnica de Análise 119/2011, da Coordenação Geral de Monitoramento, Fiscalização e Avaliação de Convênios do MTur (peça 1, p. 88 a 93) concluiu pela necessidade de apresentação de elementos de prova da execução física do objeto conveniado, o que não foi atendido pela convenente. 
6.	A Nota Técnica de Análise Financeira 396/2016, da Coordenação de Análise de Prestação de Contas do MTur (peça 1, p. 98 a 100) opinou pela reprovação das contas em sua integralidade, em vista do não atendimento da nota emitida em 2011 pela CGMV/MTur, posição adotada pelo Relatório de Tomada de Contas 169/2016 (peça 1, p. 115 a 120) .
7.	No âmbito do TCU foram citados o Sr. Joceli e a entidade convenente (peças 7 a 11) , mas, se mantiveram silentes, sendo então proferido o Acórdão 11.249/2017-TCU-1.ª Câmara ora recorrido, após manifestações concordantes da Secex/CE (peças 12-4) , do Ministério Público/TCU (peça 15) e do relator a quo  (peças 18-9) . 
EXAME DE ADMISSIBILIDADE
8.	Em exame preliminar de admissibilidade esta secretaria propôs conhecer o recurso de Joceli dos Santos e do Conselho de Moradores Cultura e Eventos do Bairro da Liberdade (peças 37-8) , suspendendo-se os efeitos dos itens 9.2, 9.3 e 9.4 do Acórdão 11.249/2017-TCU-1.ª Câmara, o que foi ratificado por Despacho do Ministro Vital do Rêgo (peça 40) .  
EXAME DE MÉRITO
9.	Delimitação dos recursos
9.1.	Constitui objeto do recurso de Joceli dos Santos e do Conselho de Moradores Cultura e Eventos do Bairro da Liberdade definir se a documentação juntada no recurso enseja a aprovação de despesas do Convênio 473/2009.
10.	Comprovantes de Despesa
10.1.	Os recorrentes registram que prestaram contas em novembro/2009, recebidas pelo MTur, que não se manifestou a respeito. Prosseguem que perderam a documentação que compôs as contas em virtude de um incêndio em 2016, conforme atesto do Corpo de Bombeiros. Por isso desde 2017 procuraram recuperar comprovantes, após a notificação do TCU, solicitando-os aos prestadores de serviço. Juntaram ao recurso cópias dos seguintes documentos, entre notas fiscais, contrato com a empresa prestadora de serviços artísticos e do Corpo de Bombeiros (peça 35, p. 3 a 11) : 
Contrato de Locação de Serviços Artísticos, firmado com a Leke Empreendimentos Artísticos Ltda.;
Certidão 017/2016, do Corpo de Bombeiros;
Nota Fiscal 3620, de 7/10/2009, emitida pela Zuleuda Transportes e Turismo Ltda., no valor de R$ 14.000,00;
Nota Fiscal 00419, de 25/9/2009, emitida pela Leke Empreendimentos Artísticos Ltda., no valor de R$ 274.000,00; e
Nota Fiscal 0260, de 05/10/2009, emitida por Vitório Manuel do Nascimento ME, no valor de R$ 45.000,00.
Análise
10.2.	O débito atribuído aos recorrentes está assim composto, conforme os Ofícios de Citação 1393/2017 e 1395/2017-TCU-SECEX-GO (peças 7 e 8) , e dizem respeito basicamente à ausência de comprovantes da efetiva execução do objeto do Convênio 473/2009 (peças 7 e 8) . 
a) vícios de origem - estatuto da entidade - o objeto social da entidade não se relaciona com as características do programa, com o evento proposto. Depreende-se do art. 1º e 2° do estatuto que a entidade tem como finalidade lutar pelos interesses da comunidade do bairro e não promover eventos de natureza e finalidade turística. Esse fato está em total desconformidade com o que preceitua o art. 6º, VII, da portaria interministerial 127/2008 que assim preceitua: art. 6º: 'É vedada a celebração de convênios e contrato de repasses: VII - com entidades públicas ou privadas cujo objeto social não se relacione às características do programa ou que não disponham de condições técnicas para executar o convênio ou contrato de repasse';
b) inserções em rádio - produção e veiculação de spot de 30 segundos para mídia radiofônica em oito emissoras com 30 inserções diárias durante o período de 10 dias - encaminhar cópia do anúncio em CDROM ou MP3, constando o nome e a logomarca do MTur e comprovante de veiculação nas oito rádios contendo a programação prevista e o mapa de veiculação, com o valor, o 'atesto' da rádio e o 'de acordo' do convenente;
c) material promocional - impressão e distribuição de 150.000 panfletos 4x4 cores, em papel couchê no formato 1/2 A4 para a propaganda do evento - encaminhar um exemplar de cada insumo constando o nome e a logomarca do MTur e declaração de recebimento do material, explicitando a quantidade de unidades, com o nome legível, assinatura e CPF de quem recebeu;
d) realização do evento - encaminhar fotografia, filmagem e/ou material de divulgação pós-evento (publicação em jornais, revistas ou reportagens televisivas) , que comprovem a efetiva realização do evento e a utilização da logomarca do MTur;
e) apresentações artísticas, musicais - todas as bandas: Mega Xote Zeca di Zefa, Estakazero, Jota e Companhia, Carla Cristina, Lê Kum Cré, Pede Serva, Cangaia de Jegue, Love, Rasta Xote - encaminhar foto de cada show/apresentação, filmagem e/ou material de divulgação pós-evento (publicação em jornais, revistas ou reportagens televisivas) , que comprovem a efetiva realização de cada apresentação constante no plano de trabalho;
f) contratação de serviços - produção e veiculação de jingle promocional do evento para divulgação em carro de som, perfazendo um total de 270 horas - encaminhar declaração individual do prestador de serviço, produção jingle, com RG e CPF, discriminando a função exercida detalhada, o valor contratado e o período de execução; além de encaminhar fotografia do carro de som ou vídeo com devida identificação da cidade ou propaganda do evento, data, bem como também encaminhar declaração original emitida pelo prestador do serviço, contendo nome, RG, CPF, valor recebido, discriminação detalhada dos serviços prestados, período de execução e 'de acordo' do convenente , de acordo com o aprovado no plano de trabalho;
g) transporte - contratação de transporte para locomoção das bandas no roteiro Salvador/Santa Teresinha/Salvador em ônibus luxo com ar condicionado, frigobar, água mineral, travesseiros, mantas, monitores de TV com DVD e banheiro - encaminhar bilhetes utilizados, bem como listagem com o nome completo do usuário do bilhete, sua condição de participante no evento, conforme previamente definida no plano de trabalho, número do RG e CPF, endereço residencial completo, o trecho utilizado e as datas de embarque e desembarque. Para outros meios de transportes - enviar declaração do prestador de serviço com RG e CPF com o período de execução acompanhado do 'de acordo' do convenente, conforme aprovado no plano de trabalho;
h) declaração do convenente - realização do evento - encaminhar declaração do convenente atestando a realização do evento;
i) declaração do convenente - exibição do vídeo institucional - encaminhar declaração do convenente atestando a exibição do vídeo institucional do MTur;
j) declaração do convenente - gratuidade ou não do evento - encaminhar declaração do convenente atestando a gratuidade ou não do evento. Caso tenha havido venda de ingressos, devem ser enviadas as despesas correspondentes à venda de ingressos devidamente convertidas para a consecução do objeto conveniado (conforme o que preconiza o relatório do Acórdão 96/2008-TCU-Plenário - TCU) ;
k) declaração de autoridade local - encaminhar declaração de autoridade local (que não seja o convenente) atestando a realização do evento".
10.3.	Portanto, as cópias que integram o recurso em exame não esclarecem os questionamentos objeto da Nota Técnica de Análise 119/2011 (peça 1, p. 88 a 93) , e inclusive já haviam sido entregues ao ministério no bojo da prestação de contas do ajuste em 28/04/2010 (peça 1, p. 57 a 86) . 
10.4.	Por sinal, os fatos relatados no recurso, a exemplo da perda de documentos causada por um incêndio, já haviam sido informados à pasta ministerial (peça 1, p. 106-7) . Sobre a entrega das contas ainda em 2009, a única notícia nos autos é a própria alegação do Sr. Joceli de que o teria feito em 29/11/2009, mas os documentos continham a numeração de outro convênio, equívoco corrigido com o reenvio em 28/04/2010 acima mencionado (peça 1, p. 57) .
10.5.	A propósito, os recorrentes argumentam ter havido também o envio físico de toda a documentação requisitada pelo MTur a partir de 2011, por alegados problemas em anexá-la por intermédio do sistema Siconv. Todavia, não há qualquer comprovante dessa tentativa de envio, tampouco relato das dificuldades ao MTur. 
10.6.	Por fim, oportuno observar que as exigências relativas a fotografias, ou, filmagens das apresentações artísticas e declarações individuais dos prestadores de serviço, contidas no Parecer Técnico de Análise 119/2011 não constaram expressamente no texto do Convênio 473/2009 (peça 1, p. 27 a 45) , tampouco no Ofício 1457/2009, de 05/08/2009 (peça 1, p. 50-1) , pelo qual o ora recorrente fora comunicado da liberação dos recursos conveniados, embora um alerta sobre o teor da prestação de contas tenha constado do Parecer Técnico 362/2009, de 16/06/2009, que sugeriu a aprovação da proposta de convênio (peça 1, p. 10 a 13) .
10.7.	Todavia, considerando que os próprios recorrentes não trouxeram qualquer elemento de prova relacionado mais diretamente às requisições do MTur que ensejaram a imputação de débito, deixa-se de efetuar qualquer análise a esse respeito. 
CONCLUSÃO
11.	Das análises anteriores, conclui-se que a documentação juntada ao recurso examinado não tem o condão de alterar o mérito do acórdão recorrido, inclusive por já constar anteriormente dos autos e não atender ao Parecer Técnico de Análise 119/2011 do MTur. 
DA PROPOSTA DE ENCAMINHAMENTO
12.	Ante o exposto, submete-se à consideração superior a presente análise do recurso de reconsideração interposto por Joceli dos Santos e do Conselho de Moradores Cultura e Eventos do Bairro da Liberdade contra o Acórdão 11249/2017-TCU-Primeira Câmara propondo-se, com fundamento nos artigos 32, I e 33, da Lei 8.443/1992, e artigo 285, do RI/TCU:
a) conhecer do recurso e, no mérito, negar-lhe provimento; 
b) dar conhecimento aos recorrentes e aos demais interessados da decisão que vier a ser proferida.
É o relatório.

não há.

Procurador Sergio Ricardo Costa Caribé.

RECURSO DE RECONSIDERAÇÃO EM TOMADA DE CONTAS ESPECIAL. CONVÊNIO. AUSÊNCIA DE COMPROVAÇÃO DA REGULAR APLICAÇÃO DOS RECURSOS. CONHECIMENTO. AUSÊNCIA DE ELEMENTOS SUFICIENTES PARA AFASTAR A DELIBERAÇÃO RECORRIDA. NEGATIVA DE PROVIMENTO. CIÊNCIA.

TOMADA DE CONTAS ESPECIAL (TCE)

Secretaria de Recursos (Serur).

Por atender os requisitos de admissibilidade, pode ser conhecido o recurso de reconsideração interposto, conjuntamente, pelo Conselho de Moradores Cultura e Eventos do Bairro da Liberdade e pelo Sr. Joceli dos Santos, presidente da entidade à época, contra o Acórdão 11249/2017-TCU-Primeira Câmara, retificado pelo Acórdão 262/2018-TCU-Primeira Câmara em razão de erro material. 
Por meio da deliberação recorrida, o Sr. Joceli dos Santos teve suas contas julgadas irregulares e foi condenado em débito, em solidariedade com a entidade, no valor histórico de R$ 299.700,00, tendo ocorrido também a cominação da multa prevista no art. 57 da Lei 8.443/1992. 
A condenação decorreu da ausência de comprovação da execução do objeto pactuado por meio do Convênio 473/2009 (Siconv 703704/2009) , celebrado entre o Ministério do Turismo e a mencionada entidade para apoio ao projeto "Arraiá da Mudança" no Município de Santa Terezinha - BA. O tomador de contas destacou a ausência de fornecimento de informações e documentos solicitados na nota técnica de análise 119/2011 - Mtur, consoante abaixo sintetizados:
[...]
b) inserções em rádio - produção e veiculação de spot de 30 segundos para mídia radiofônica em oito emissoras com 30 inserções diárias durante o período de 10 dias - encaminhar cópia do anúncio em CDROM ou MP3, constando o nome e a logomarca do MTur e comprovante de veiculação nas oito rádios contendo a programação prevista e o mapa de veiculação, com o valor, o 'atesto' da rádio e o 'de acordo' do convenente;
c) material promocional - impressão e distribuição de 150.000 panfletos 4x4 cores, em papel couchê no formato 1/2 A4 para a propaganda do evento - encaminhar um exemplar de cada insumo constando o nome e a logomarca do MTur e declaração de recebimento do material, explicitando a quantidade de unidades, com o nome legível, assinatura e CPF de quem recebeu;
d) realização do evento - encaminhar fotografia, filmagem e/ou material de divulgação pós-evento (publicação em jornais, revistas ou reportagens televisivas) , que comprovem a efetiva realização do evento e a utilização da logomarca do MTur;
e) apresentações artísticas, musicais - todas as bandas: Mega Xote Zeca di Zefa, Estakazero, Jota e Companhia, Carla Cristina, Lê Kum Cré, Pede Serva, Cangaia de Jegue, Love, Rasta Xote - encaminhar foto de cada show/apresentação, filmagem e/ou material de divulgação pós-evento (publicação em jornais, revistas ou reportagens televisivas) , que comprovem a efetiva realização de cada apresentação constante no plano de trabalho;
f) contratação de serviços - produção e veiculação de jingle promocional do evento para divulgação em carro de som, perfazendo um total de 270 horas - encaminhar declaração individual do prestador de serviço, produção jingle, com RG e CPF, discriminando a função exercida detalhada, o valor contratado e o período de execução; além de encaminhar fotografia do carro de som ou vídeo com devida identificação da cidade ou propaganda do evento, data, bem como também encaminhar declaração original emitida pelo prestador do serviço, contendo nome, RG, CPF, valor recebido, discriminação detalhada dos serviços prestados, período de execução e 'de acordo' do convenente , de acordo com o aprovado no plano de trabalho;
g) transporte - contratação de transporte para locomoção das bandas no roteiro Salvador/Santa Teresinha/Salvador em ônibus luxo com ar condicionado, frigobar, água mineral, travesseiros, mantas, monitores de TV com DVD e banheiro - encaminhar bilhetes utilizados, bem como listagem com o nome completo do usuário do bilhete, sua condição de participante no evento, conforme previamente definida no plano de trabalho, número do RG e CPF, endereço residencial completo, o trecho utilizado e as datas de embarque e desembarque. Para outros meios de transportes - enviar declaração do prestador de serviço com RG e CPF com o período de execução acompanhado do 'de acordo' do convenente, conforme aprovado no plano de trabalho;
h) declaração do convenente - realização do evento - encaminhar declaração do convenente atestando a realização do evento;
i) declaração do convenente - exibição do vídeo institucional - encaminhar declaração do convenente atestando a exibição do vídeo institucional do MTur;
j) declaração do convenente - gratuidade ou não do evento - encaminhar declaração do convenente atestando a gratuidade ou não do evento. Caso tenha havido venda de ingressos, devem ser enviadas as despesas correspondentes à venda de ingressos devidamente convertidas para a consecução do objeto conveniado (conforme o que preconiza o relatório do Acórdão 96/2008-TCU-Plenário - TCU) ;
k) declaração de autoridade local - encaminhar declaração de autoridade local (que não seja o convenente) atestando a realização do evento".
Em sede recursal, os responsáveis acostaram os seguintes documentos com o intuito de elidir as irregularidades apontadas. 
Contrato de Locação de Serviços Artísticos, firmado com a Leke Empreendimentos Artísticos Ltda.;
Certidão 017/2016, do Corpo de Bombeiros;
Nota Fiscal 3620, de 7/10/2009, emitida pela Zuleuda Transportes e Turismo Ltda., no valor de R$ 14.000,00;
Nota Fiscal 00419, de 25/9/2009, emitida pela Leke Empreendimentos Artísticos Ltda., no valor de R$ 274.000,00; e
Nota Fiscal 0260, de 05/10/2009, emitida por Vitório Manuel do Nascimento ME, no valor de R$ 45.000,00.
Examinados os documentos, assim como os demais argumentos aduzidos, a Secretaria de Recursos propôs, em pronunciamentos convergentes, conhecer do recurso de reconsideração para, no mérito, negar-lhe provimento, posição corroborada pelo MPTCU.
Acompanho a íntegra dos encaminhamentos precedentes, no sentido de negar provimento ao recurso, por entender que os elementos de defesa apresentados foram insuficientes para afastar a responsabilidade imposta aos recorrentes. 
De fato, foram muitas as pendências identificadas na execução física e financeira do convênio, conforme registrado na Nota Técnica de Análise 119/2011, entre as quais destaco a ausência de apresentação de materiais que comprovem a efetiva realização do evento (fotografias, filmagens, publicações em jornais, etc.) e a ausência de declaração do convenente atestando a realização do evento (peça 1, p. 88-93) . 
Em breve recapitulação, temos que ainda na fase interna da tomada de contas especial, o responsável Sr. Joceli dos Santos se manifestou em duas oportunidades. A primeira, ao verificar que a entidade estava inscrita como inadimplente no Siafi, devido ao não encaminhamento da prestação de contas. Naquela ocasião, informou que enviara a documentação pertinente, mas informara o número do convênio equivocado. Desacerto corrigido com o reenvio em 28/04/2010 (peça 1, p. 57) .
Após análise da nova documentação enviada, o MTur concluiu que não estava completa, e notificou o responsável, mas não obteve resposta. Assim, manteve a inscrição da entidade no Siafi como inadimplente, pelo motivo "não apresentação de documentação complementar". Posteriormente, o responsável foi notificado sobre a reprovação da prestação de contas do convênio. 
A partir daí, consta nos autos expediente datado de 16/4/2016, no qual o responsável argumentou que toda a documentação havia sido enviada ao ministério, por intermédio dos Correios, não esclarecendo se se tratava da documentação complementar, ou se se referia à documentação já fornecida anteriormente. 
Quanto ao envio em meio físico relatado no documento de 16/4/2016, o Sr. Joceli dos Santos afirmou que o sistema de convênios, na época, apresentava "inconsistência na anexação dos documentos comprovantes da realização do objeto deste convênio". Contudo, não informou a data da tentativa de envio via sistema. Também não consta dos autos que tenha relatado a ocorrência à área responsável pelo sistema junto ao MTur. Além disso, não relacionou a documentação que teria sido enviada fisicamente, não tendo, em verdade, sequer apresentado comprovação de tal envio.
A documentação apresentada em sede recursal - referente a notas fiscais e contrato de locação de serviços artísticos (peça 34, p. 3-10) - também não é capaz de comprovar que o evento tenha efetivamente sido realizado, tampouco que a aplicação dos recursos federais tenha ocorrido de forma regular. 
Com relação a exigências relativas a fotografias, ou, filmagens das apresentações artísticas contidas no Parecer Técnico de Análise 119/2011, oportuno esclarecer que tais exigências não constaram expressamente no texto do Convênio 473/2009 (peça 1, p. 27 a 45) , tampouco no Ofício 1457/2009, de 05/08/2009 (peça 1, p. 50-1) , pelo qual o ora recorrente fora comunicado da liberação dos recursos conveniados. Contudo, um alerta sobre a necessidade de entrega dos aludidos registros constou do Parecer Técnico 362/2009, de 16/6/2009, que sugeriu a aprovação da proposta de convênio (peça 1, p. 10 a 13) :
Aproveitamos a oportunidade para ressaltar que é de fundamental importância informar ao CONVENENTE que, na execução das despesas de todos os serviços descritos na Proposta em epígrafe, com os recursos recebidos em transferência, deverão ser adotados os procedimentos estabelecidos pela Lei n 58666/93 e, por ocasião da prestação de contas, deverão ser apresentados documentos, amostras, fotos e gravações do material de divulgação produzido, bem como, declaração expressa - do Convenente e de uma Autoridade local - e fotos da realização do evento, de modo que seja comprovada a contratação e execução de todos os serviços previstos no Plano de Trabalho analisado.
O evento ocorreu de 21 a 24 de junho de 2009, enquanto o parecer foi datado de 16/6/2009, portanto, anterior à realização da festa, razão pela qual restou assente que o convenente foi alertado sobre a necessidade das fotos, filmagens e amostras para comprovação da execução do objeto do convênio.
O Sr. Joceli dos Santos acrescentou que ocorrera incêndio em sua residência, onde também estava sediada a entidade, local em que os documentos estavam guardados. Encaminhou cópia do boletim de ocorrência do Corpo de Bombeiros, no qual consta que o fato aconteceu em 6/1/2016 e informa a perda de móveis, livros e eletrodomésticos.
Sobre essa ocorrência, cabe asseverar que quando da ocorrência do incêndio, o responsável já não estava em dia com sua obrigação de demonstrar a boa e regular aplicação dos recursos federais sob sua gestão. Além disso, a afirmação do convenente de que a documentação referente ao convênio foi perdida não foi atestada na certidão anexada aos autos, nem em outro documento idôneo provindo de autoridade legítima; que não foi produzido laudo de investigação do incêndio, a fim de que se pudesse apontar sua causa; e que não há qualquer registro de esforço por parte do convenente para buscar eventual segunda via da documentação solicitada.
Portanto, as cópias que integram o recurso em exame não esclarecem os questionamentos objeto da Nota Técnica de Análise 119/2011 (peça 1, p. 88 a 93) , e inclusive já haviam sido entregues ao ministério no bojo da prestação de contas do ajuste em 28/04/2010 (peça 1, p. 57 a 86) . 
Diante do exposto, em consonância com a análise empreendida pela Serur e pelo MPTCU, avalio que os elementos recursais acostados ao presente recurso de reconsideração não lograram êxito em comprovar a regularidade na execução do Convênio 473/2009.
Ante o exposto, voto pela aprovação do acórdão que ora submeto à apreciação desse colegiado.
TCU, Sala das Sessões Ministro Luciano Brandão Alves de Souza, em 9 de abril de 2019.
Ministro VITAL DO RÊGO 
Relator